# 企业合并中，这种无形资产如何处理

提问人：fengzhibo1124 时间：2017-01-18 09:23:25
背景： A公司 2010 年向国外某公司（非关联方）购买品牌特许使用权，转让价 500 万，期限 30 年，且只限中国大陆使用，A作为无形资产列示。 2011 年，A公司将该使用权转让给山东B公司（非关联方，只限山东地区使用），转让价 100 万。 2016 年，B公司以 2016年底的净资产原价转让给A。 问： A合并B后，B账面上无形资产中特许使用权如何处置？通过这样的交易，A合并后的无形资产和留存收益都增加。

回答人：chenyiwei
建议参考IFRS 3中reacqiured right的相关规定。本版面上对类似问题有讨论，建议搜索一下。